臺灣臺北地方法院刑事判決
111年度審交易字第83號
公  訴  人  臺灣臺北地方檢察署檢察官
被      告  朱紹安


上列被告因過失傷害案件，經檢察官提起公訴（110年度偵字第3
3270號），本院判決如下：
    主  文
本件公訴不受理。
    理  由
一、公訴意旨如起訴書所載（如附件）。
二、按告訴乃論之罪，告訴人於第一審辯論終結前，得撤回其告
    訴；告訴經撤回者，法院應諭知不受理之判決；不受理之判
    決，得不經言詞辯論為之，刑事訴訟法第238條第1項、第30
    3條第3款及第307條分有明文。
三、經查，公訴人認被告朱紹安涉犯之過失傷害罪，依刑法第28
    7條前段之規定，為告訴乃論之罪，茲因告訴人羅文欣於本
    院辯論終結前具狀撤回告訴，有刑事撤回告訴狀及公務電話
    紀錄在卷可稽（見審交易字卷第27、31頁），依前揭規定，
    爰不經言詞辯論，逕為諭知不受理之判決。
據上論斷，應依刑事訴訟法第303條第3款、第307條判決如主文
中　　華　　民　　國　　111 　年　　2 　　月　　11　　日
  　　　      　  刑事第二十庭　法  官  賴鵬年
以上正本證明與原本無異。 
如不服本判決應於收受送達後20日內向本院提出上訴書狀，並應
敘述具體理由；其未敘述上訴理由者，應於上訴期間屆滿後20日
內向本院補提理由書（均須按他造當事人之人數附繕本）「切勿
逕送上級法院」。告訴人或被害人如對於本判決不服者，應具備
理由請求檢察官上訴，其上訴期間之計算係以檢察官收受判決正
本之日期為準。 因疫情而遲誤不變期間，得向法院聲請回復原
狀。
                                書記官　萬可欣
中　　華　　民　　國　　111 　年　　2 　　月　　11　　日
附件：
臺灣臺北地方檢察署檢察官起訴書
                                    110年度偵字第33270號
　　被　　　告　朱紹安　男　00歲（民國00年0月00日生）
　　　　　　　　　　　　住○○市○○區○○路000號0樓之0
　　　　　　　　　　　　國民身分證統一編號：Z000000000號
    選任辯護人  陳安忍律師
上列被告因過失傷害案件，業經偵查終結，認應該提起公訴，茲
將犯罪事實及證據並所犯法條分敘如下：
　　　　犯罪事實
一、朱紹安（所涉肇事遺棄罪嫌部分，另為不起訴處分）於民國
    110年10月2日下午，騎乘車牌號碼000-0000號普通重型機車
    ，沿臺北市大安區復興南路2段（下僅稱路名）由南往北方
    向行駛，於同日下午5時19分，行經復興南路2段199號前，
    因該處之公車站牌前有其他車輛違規臨停，致前方公車無法
    緊靠右側路旁上下客，遂欲變換行向自左側超越前方公車時
    ，本應注意兩車併行之間隔，並隨時採取必要之安全措施，
    且汽車在同向二車道以上之道路變換車道時，應讓直行車先
    行，並注意安全距離，以避免發生危險，而依當時天候晴、
    日間自然光線、路面乾燥無缺陷，視距良好，並無任何不能
    注意之情形，竟疏未注意及此，貿然騎車左偏，適有羅文欣
    騎乘車牌號碼000-000號普通重型機車，沿同向自被告左後
    方行駛至上開地點，見狀閃避不及，二車因而發生碰撞，致
    羅文欣人車倒地，並受有頭部外傷、左側膝蓋撕裂傷等傷害
    。
二、案經羅文欣訴由臺北市政府警察局大安分局報告偵辦。
　　　　證據並所犯法條
一、證據清單
編號 證據名稱 待證事實 1 被告朱紹安於警詢及偵查中之供述 ①被告朱紹安有於上開時地騎乘機車行經現場之事實。 ②辯稱：伊認為自己沒有過失，伊是直行車往前走等語。 2 告訴人羅文欣於警詢及偵查中之指訴 證明告訴人羅文欣騎乘機車時，被告所騎乘之機車突然左偏，二車因而發生碰撞，致告訴人受有傷害之事實。 3 道路交通事故現場圖、道路交通事故調查報告表㈠㈡、現場及車輛照片5張 證明本案之事發經過及車損情形之事實。 4 臺北榮民總醫院診斷證明書 證明告訴人因本案受有犯罪事實欄所載傷害之事實。 5 現場監視器畫面光碟、截圖照片及本署勘驗筆錄  ①證明被告於案發時無不能注意之情形，仍不慎貿然左偏而與告訴人所騎乘之機車發生碰撞之事實。 ②證明被告未保持兩車併行之間隔，且變換車道時，未應讓直行車先行，並注意安全距離之事實。 
二、按汽車行駛時，駕駛人應注意車前狀況及兩車並行之間隔，
    並隨時採取必要之安全措施；又汽車在同向二車道以上之道
    路，除應依標誌或標線之指示行駛外，並應遵守下列規定：
    六、變換車道時，應讓直行車先行，並注意安全距離；且本
    規則所稱之汽車，包括機車在內，道路交通安全規則第94條
    第3項、第98條第1項第6款，及第2條第1款分別訂有明文。
    被告騎乘機車自應注意遵守上開規定，依前揭道路交通事故
    調查報告表㈠顯示，案發當時天候晴、日間自然光線、路面
    乾燥無缺陷，視距良好，並無任何不能注意之情形，竟疏未
    注意因而肇事，致告訴人受傷，顯有過失。本案事故之發生
    ，既因被告上開過失行為所致，則與告訴人受傷間，自具有
    相當因果關係，是被告之犯嫌應堪認定。
三、核被告所為，係犯刑法第284條前段之過失傷害罪嫌。
四、依刑事訴訟法第251條第1項提起公訴
  　此　致
臺灣臺北地方法院
中　　華　　民　　國　 110　　年　　12　　月　　16　　日
　　　　　　　　　　　　　檢　察　官    黃冠中
本件正本證明與原本無異
中　　華　　民　　國　 111　　年　　1 　　月　　6 　　日
                          書  記  官    陳韋晴